【裁判字號】    98,抗,1320
【裁判日期】    981221
【裁判案由】    聲請定其應執行刑
【裁判全文】
臺灣高等法院刑事裁定                  98年度抗字第1320號
抗告人即
受  刑  人  甲○○
                    （現於臺灣宜蘭監獄執行）
上列抗告人因聲請定其應執行刑案件，不服臺灣板橋地方法院98
年度聲字第5358號，中華民國98年11月9日第一審裁定（聲請案
號：臺灣板橋地方法院檢察署98年度執聲字第3657號），提起抗
告，本院裁定如下：
    主  文
抗告駁回。
    理  由
一、原裁定意旨如附件所示。
二、抗告意旨略以：抗告人所犯均屬低度行為之犯行，最重刑度
    為1年5月，原審合併定其應執行刑裁定，卻定執行刑為3年
    ，相較其他案例，刑度明顯違反比例原則，爰依法提起抗告
    云云。
三、按裁判確定前犯數罪者，併合處罰之，有二裁判以上者，依
    刑法第51條之規定，定其應執行之刑，同法第50條、第53條
    分別定有明文。次按法院就自由裁量權之行使，除不得逾越
    法律所規定範圍之外部性界限外，另應受比例原則、公平正
    義原則之規範，謹守法律秩序之理念，體察法律之規範目的
    ，使其結果實質正當，合於裁量之內部性界限，俾與立法本
    旨相契合。刑法第51條第5款規定數罪併罰， 宣告多數有期
    徒刑者，應於各刑中之最長期以上，各刑合併之刑期以下，
    定其應執行之刑期，但不得逾30年，其就數罪併罰，固非採
    併科主義，而係採限制加重主義，就俱發各罪中，以最重之
    宣告刑為基礎，由法院參酌他罪之宣告刑，裁量加重定之，
    且不得逾法定之30年最高限制，此即外部性界限。法院為裁
    判時，二者均不得有所踰越。在數罪併罰，有二裁判以上，
    定其應執行之刑時，固屬於法院自由裁量之事項，然仍應受
    前揭外部性界限及內部性界限之拘束（最高法院94年度台非
    字第233號判決、96年度台上字第7583號判決、 97年度台上
    字第2017號判決參照）。
四、經查：抗告人所犯如原審附表所示之罪，經臺灣板橋地方法
    院先後判處如原審附表所示之刑（受刑人所犯4罪，分別被
    判處：有期徒刑3月、1年、8月、1年5月），均分別確定，
    有原審附表所示各判決書在卷可稽。原審定其應執行之刑為
    有期徒刑3年，經核並未逾越刑法第51條第5款之規定，符合
    量刑裁量之外部性界限及內部性界限，自屬適法，核無違誤
    。抗告人以無關之他案任意指摘原裁定所定執行刑違反比例
    原則，為無理由，應予駁回。
據上論斷，應依刑事訴訟法第412條，裁定如主文。
中    華    民    國    98    年    12    月    21    日
                  刑事第一庭    審判長法  官  葉騰瑞
                                      法  官  莊明彰
                                      法  官  王炳梁
以上正本證明與原本無異。
不得再抗告。
                                      書記官  陳佳伶
中    華    民    國    98    年    12    月    24    日


司法院資訊處製作；財團法人民間司法改革基金會備份。
